# 【求助】转租赁相关问题

提问人：zzz21 时间：2022-10-21 11:08:58
求问陈版主：
子公司从其他第三方租入一个厂房，合计两年，之后不再续期，年租金 40 万元。租入后 2 年时间都完全提供给母公司(70%)和第三方使用(30%)，且不收取任何租金。
第三方为疑似第三方，所以也是免费占用。
子公司账面上需要确认使用权资产吗？需要确认转租赁吗？
母公司需要确认使用权资产吗？
母子公司之间需要如何抵消呢？

回答人：chenyiwei
假设该第三方也是关联方，无其他特殊考虑因素，则相当于子公司为母公司承担租金支出。由于转租赁其涵盖原租赁期的100%，故即使认定转租赁，该项转租赁也是融资租赁。
子公司应按日后应付租金的折现值确认一项租赁负债，对应借记资本公积。
母公司应按相同金额确认使用权资产，同时贷记“长期股权投资——子公司”。
合并报表层面抵销上述内部交易，体现为合并集团承租该房屋 2 年。
对于提供给第三方使用的30%面积如何处理，建议进一步核实为何无偿使用的背景，在此基础上考虑。